臺灣士林地方法院刑事判決　　　　　　　 100年度訴字第82號
公　訴　人　臺灣士林地方法院檢察署檢察官
被　　　告　鄭人豪
指定辯護人　本院公設辯護人　林龍輝
上列被告因違反毒品危害防制條例等案件，經檢察官提起公訴（
100 年度偵字第1967號、第2706號、第3143號，100 年度毒偵字
第408號），本院判決如下：
    主  文
鄭人豪犯如附表二編號1 至13所示之罪，所處之刑及應沒收之物
均如附表二編號1 至13所示。又轉讓第三級毒品，處有期徒刑肆
月。又轉讓第三級毒品，處有期徒刑肆月。又未經許可，持有可
發射子彈具有殺傷力之改造手槍，處有期徒刑參年陸月，併科罰
金新臺幣伍萬元，罰金如易服勞役，以新臺幣壹仟元折算壹日，
扣案如附表三編號1 、附表四編號2 （即鑑定後剩餘之子彈3 顆
）所示之物均沒收。又竊盜，處有期徒刑參月。又施用第二級毒
品，處有期徒刑捌月，扣案如附表四編號8 所示之甲基安非他命
壹小包（驗餘淨重壹點壹柒壹公克）、如附表五編號4 所示之甲
基安非他命貳小包（驗餘共淨重零點肆壹伍公克）均沒收銷燬；
扣案用以盛裝如附表四編號8 所示甲基安非他命之包裝袋壹個、
用以盛裝如附表五編號4 所示甲基安非他命之包裝袋貳個、如附
表四編號5 、6 、7 、17所示之物、如附表五編號1 、2 、3 、
5 所示之物，均沒收。應執行有期徒刑壹拾參年陸月，併科罰金
新臺幣伍萬元，罰金如易服勞役，以新臺幣壹仟元折算壹日，扣
案如附表四編號8 所示之甲基安非他命壹小包（驗餘淨重壹點壹
柒壹公克）、如附表五編號4 所示之甲基安非他命貳小包（驗餘
共淨重零點肆壹伍公克）均沒收銷燬；扣案用以盛裝如附表四編
號8 所示甲基安非他命之包裝袋壹個、用以盛裝如附表五編號4
所示甲基安非他命之包裝袋貳個、如附表三編號1 、3 、4 所示
之物、如附表四編號2 、3 、5 、6 、7 、17所示之物、如附表
五編號1 、2 、3 、5 所示之物，均沒收；未扣案販賣第二級毒
品所得財物共新臺幣伍仟元沒收，如全部或一部不能沒收時，以
其財產抵償之。
    事  實
一、鄭人豪前有如附表一所載之犯罪紀錄（均不構成累犯），詎
    其仍不知悔改，而為下列犯行：
（一）鄭人豪明知甲基安非他命係毒品危害防制條例第2 條第2
      項第2 款所列管之第二級毒品，依法不得販賣，竟基於意
      圖營利，販賣第二級毒品甲基安非他命之犯意，持其所有
      號碼為0000000000、0000000000號之手機門號作為聯絡工
      具，於如附表二編號1 至13所示之時間及地點，以如附表
      二編號1 至13所示之價格，販賣如附表二編號1 至13所示
      數量之甲基安非他命與附表二所載之張瑞修、賴俊宇、陳
      鴻凱等人共計13次。
（二）鄭人豪明知愷他命係毒品危害防制條例第2 條第2 項第3
      款所列管之第三級毒品，依法不得轉讓，竟因向陳錦鵬以
      較低價額購得電視機，為予答謝而分別於民國100 年1 月
      19日晚上11時許、同年月21日晚上11時許，均在陳錦鵬設
      於新北市○○區○○路2 段64之1 號的山岳工程有限公司
      ，各贈送重量不詳之微量愷他命供陳錦鵬施用，而轉讓愷
      他命共計兩次。
（三）緣鄭人豪之友人即綽號「阿偉」之成年男子，於99年8 月
      間某日，持具殺傷力仿GLOCK 廠27型半自動手槍製造之改
      造手槍1 支（槍枝管制編號0000000000號）、具殺傷力之
      口徑9mm 制式子彈4 顆（其中1 顆嗣因鑑定用罄）、不具
      殺傷力之非制式子彈11顆（其中4 顆嗣因鑑定用罄）等物
      ，至鄭人豪當時位於臺北市中山區○○○路○ 段20號7 樓
      之住處，欲以上開槍、彈抵押與鄭人豪，作為其積欠鄭人
      豪新臺幣（下同）15,000元債款之擔保。鄭人豪明知具有
      殺傷力之槍枝、子彈為違禁物，未經主管機關許可，不得
      持有，竟當場應允綽號「阿偉」之成年男子所請，而收受
      上開改造手槍1 支、具殺傷力之制式子彈4 顆、不具殺傷
      力之非制式子彈11顆，而未經許可持有具殺傷力之槍枝、
      子彈。
（四）鄭人豪意圖為自己不法之所有，於99年7 、8 月間某日，
      趁其在址設臺北巿中山區○○○路某處之薇閣汽車旅館住
      宿時，竊取該旅館內之便條紙夾板1 個（價值200 元），
      得手後供己使用。
（五）鄭人豪前於90年間，因施用毒品，經法院裁定送勒戒處所
      觀察、勒戒，因無繼續施用毒品之傾向，於90年4 月24日
      觀察、勒戒執行完畢釋放出所，並經臺灣士林地方法院檢
      察署檢察官以90年度毒偵字第632 號案件為不起訴處分確
      定；又於91年間因施用毒品，經國防部北部地方軍事法院
      桃園分院以91年度桃聲字第122 號案件裁定送勒戒處所觀
      察、勒戒，因無繼續施用毒品之傾向，於91年11月7 日觀
      察、勒戒執行完畢釋放出所，並經國防部北部地方軍事法
      院桃園分院檢察署檢察官為不起訴處分確定；嗣又分別於
      附表一編號2 、4 、5 、7 、9 、10所示之時間，因施用
      第二級毒品，分別經如附表一所示之法院判決確定。詎其
      猶未戒除毒癮，基於施用甲基安非他命之犯意，於100 年
      1 月26日晚間8 時許，在臺北市○○街與新生北路2 段交
      岔路口附近之友人「阿文」租屋處，以將甲基安非他命置
      於吸食器內，燒烤後吸食其煙霧之方式，施用甲基安非他
      命1 次。
二、嗣因警依法監聽鄭人豪所有門號為0000000000號行動電話通
    訊內容，認有犯罪事證，而於100 年1 月26日晚間8 時30分
    許，在停放於臺北市中山區○○○路○ 段55巷口之8P- 5146
    號自小客車上，逮捕鄭人豪，且在如附表三、四、五所示鄭
    人豪所駕自小客車上及其居所，分別扣得如附表三、四、五
    所示之物，經警方對鄭人豪採尿送驗，且經檢、警訊問鄭人
    豪及相關證人後，而查悉上情。
三、案經新北市政府警察局刑事警察大隊、行政院海岸巡防署海
    洋巡防總局偵防查緝隊分別移送及報告臺灣士林地方法院檢
    察署檢察官偵查起訴。
    理  由
一、茲就本件相關證據之證據能力有無，先予敘明：按「被告以
    外之人於審判外之言詞或書面陳述，除法律有規定者外，不
    得作為證據。」、「被告以外之人於偵查中向檢察官所為之
    陳述，除顯有不可信之情況者外，得為證據。」、「被告以
    外之人於審判外之陳述，雖不符前4 條之規定，而經當事人
    於審判程序同意作為證據，法院審酌該言詞陳述或書面陳述
    作成時之情況，認為適當者，亦得為證據。」、「當事人、
    代理人或辯護人於法院調查證據時，知有第159 條第1 項不
    得為證據之情形，而未於言詞辯論終結前聲明異議者，視為
    有前項之同意。」，刑事訴訟法第159 條第1 項、第159 條
    之1 第2 項、第159 條之5 第1 項、第2 項分別定有明文。
    經查本件檢察官於起訴書提出之證據，均經被告鄭人豪同意
    作為證據，其他本院調查之證據亦未經被告於言詞辯論終結
    前聲明異議，依前揭法條所示，自視為被告同意作為證據，
    而此等被告同意或視為同意作為證據之證據，其中相關證人
    於偵查中向檢察官所為之陳述，經核程序上並無不法取供之
    顯不可信情況，其餘言詞陳述、書面陳述作成時之情況，經
    審酌亦均無不當情形，揆諸前揭法條所示，自均具有證據能
    力，合先敘明。
二、訊據被告對於上開事實迭於偵查及本院審理時坦承不諱，核
    與證人張瑞修、陳鴻凱、陳錦鵬於警詢及偵查中所證，證人
    游曉婷（即薇閣汽車旅館林森館客務部主任）於警詢中所證
    ，證人賴俊宇於警詢、偵查及本院所證相符，並有通訊監察
    譯文、贓物認領保管單、其排放尿液之姓名代號對照表各1
    份，及現場查獲相片、贓證物品相片數幀在卷可稽，且有如
    附表三、四、五所示之物查扣可佐。而扣案如附表三編號1
    、2 ，如附表四編號2 所示之改造手槍1 支（槍枝管制編號
    0000000000號）、子彈11顆、子彈4 顆等物，經送內政部警
    政署刑事警察局鑑定結果，認如附表三編號1 所示編號0000
    000000號槍枝是改造手槍，由仿GLOCK 廠27型半自動手槍製
    造之槍枝，換裝土造金屬槍管而成，擊發功能正常，可供擊
    發適用子彈使用，具有殺傷力；如附表三編號2 所示子彈11
    顆均係非制式子彈，由金屬彈殼組合直徑9 ±0.5mm 金屬彈
    頭而成，採樣4 顆試射，雖可擊發，惟發射動能不足，不具
    殺傷力；如附表四編號2 之子彈4 顆，均係口徑9mm 制式子
    彈，採樣1 顆試射，可擊發，具有殺傷力，此有該局100 年
    2 月18日刑鑑字第1000015666號鑑驗書在卷可參（參100 年
    度偵字第1967號卷第166 頁至第167 頁）。且被告之尿液經
    送臺灣檢驗科技股份有限公司以酵素免疫分析法初步檢驗，
    並以氣相層析質譜儀法確認檢驗結果，確呈安非他命及甲基
    安非他命類陽性反應，此有該公司100 年2 月15日濫用藥物
    檢驗報告1 份存卷可考（參100 年度毒偵字第408 號卷第88
    頁）。再扣案如附表四編號8 之白色微黃透明結晶1 小包、
    如附表五編號4 之米白色及白色結晶共2 小包，均送臺北榮
    民總醫院鑑定結果，確均為第二級毒品甲基安非他命，再送
    交通部民用航空局航空醫務中心鑑定重量，如附表四編號8
    之甲基安非他命1 小包驗餘淨重為1.171 公克，如附表五編
    號4 之甲基安非他命2 小包，驗餘共淨重0.415 公克等事實
    ，有臺北榮民總醫院鑑定書、交通部民用航空局航空醫務中
    心100 年5 月3 日（100 ）航醫字第0448號函文各1 份在卷
    可憑（參100 年度偵字第1969號卷第191 頁、本院訴字卷第
    120 頁）。足認被告之自白與事實相符，堪以採信，本案事
    證業已明確，被告之犯行均堪以認定，應予依法論科。
三、論罪科刑：
（一）按「施用第一、二級毒品為犯罪行為，毒品危害防制條例
      第10條定有處罰明文。故施用第一、二級毒品者，依上揭
      規定本應科以刑罰，惟基於刑事政策，對合於一定條件之
      施用者，則依同條例第20條、第23條之規定，施以觀察、
      勒戒或強制戒治之保安處分。又毒品危害防制條例於92年
      7 月9 日修正公布，自93年1 月9 日施行。其中第20條、
      第23條將施用毒品之刑事處遇程序，區分為『初犯』及『
      5 年內再犯』、『5 年後再犯』。依其立法理由之說明：
      『初犯』，經觀察、勒戒或強制戒治後，應為不起訴處分
      或不付審理之裁定；『5 年內再犯』者，因其再犯率甚高
      ，原實施之觀察、勒戒及強制戒治既已無法收其實效，爰
      依法追訴或裁定交付審理。至觀察、勒戒或強制戒治執行
      完畢釋放後，『5 年後再犯』者，前所實施之觀察、勒戒
      或強制戒治已足以遮斷其施用毒品之毒癮，為期自新及協
      助其斷除毒癮，仍適用『初犯』規定，始應先經觀察、勒
      戒、強制戒治之程序。從而依該次修正後之規定，僅限於
      『初犯』及『5 年後再犯』二種情形，應先經觀察、勒戒
      或強制戒治之程序，此乃該條例第10條之例外規定。倘被
      告於5 年內已再犯，經依法追訴處罰，縱其第3 次（或第
      3 次以上）再度施用毒品之時間，在初犯經觀察、勒戒或
      強制戒治執行完畢釋放5 年以後，因與單純之『5 年後再
      犯』之情形有別，不合於『5 年後再犯』之例外規定；且
      因已於『5 年內再犯』，顯見其再犯率甚高，原實施觀察
      、勒戒或強制戒治，已無法收其實效，即應回歸原則性規
      定，由檢察官逕行起訴，依該條例第10條處罰。」，最高
      法院著有96年度臺非字第69號判決可資參照。查被告前於
      90年間因施用毒品，經法院裁定送勒戒處所觀察、勒戒，
      因無繼續施用毒品之傾向，於90年4 月24日執行完畢釋放
      出所，又於91年間因施用毒品，經國防部北部地方軍事法
      院桃園分院以91年度桃聲字第122 號案件裁定送勒戒處所
      觀察、勒戒，因無繼續施用毒品之傾向，於91年11月7 日
      觀察、勒戒執行完畢釋放出所，嗣又分別於93年4 月2 日
      中午12時許往前回溯4 日內之某時、94年1 月間某日起至
      94年5 月4 日止、98年9 月25日、98年10月18日、99年11
      月22日、99年10月15日，施用第二級毒品而遭如附表一編
      號2 、4 、5 、7 、9 、10所示法院判刑確定，此有被告
      之臺灣高等法院被告前案紀錄表、前揭案件法院判決書各
      1 份在卷可稽，是被告本案如上開事實欄一之（五）所示
      犯行，乃又於100 年1 月26日晚間8 時許施用甲基安非他
      命，揆諸上開說明，自應由檢察官起訴，故本件起訴被告
      施用甲基安非他命乃屬合法，合先敘明。
（二）查甲基安非他命為毒品危害防制條例第2 條第2 項第2 款
      列管之第二級毒品，依法不得販賣及持有，愷他命係同條
      例第2 條第2 項第3 款列管之第三級毒品，依法不得轉讓
      。又按販賣毒品罪，並不以販入之後復行賣出為構成要件
      ，但使以營利為目的，將毒品購入或將之賣出，有一於此
      ，其犯罪即經完成，是以行為人以營利之意圖販入毒品之
      後，縱尚未賣出，或於賣出之後，價金尚未收受，均不得
      視為未遂（最高法院90年度臺上字第7673號判決意旨參照
      ）。故核被告如上開事實欄一之（一）的13次販賣甲基安
      非他命犯行（即如附表二編號1 至13所載），均係犯毒品
      危害防制條例第4 條第2 項之販賣第二級毒品罪；被告如
      上開事實欄一之（二）的2 次贈與愷他命與陳錦鵬施用之
      犯行，均係犯毒品危害防制條例第8 條第3 項之轉讓第三
      級毒品罪；被告如上開事實欄一之（三）的犯行，係犯槍
      砲彈藥刀械管制條例第8 條第4 項之未經許可，持有可發
      射子彈具有殺傷力之改造手槍罪，及同條例第12條第4 項
      之未經許可持有子彈罪；被告如上開事實欄一之（四）的
      犯行，係犯刑法第320 條第1 項之竊盜罪；被告如上開事
      實欄一之（五）的犯行，係犯毒品危害防制條例第10條第
      2項之施用第二級毒品罪。
（三）被告如上開事實欄一之（一）的13次販賣甲基安非他命犯
      行（即如附表二編號1 至13所載），其各次販賣第二級毒
      品甲基安非他命前後之持有第二級毒品甲基安非他命之低
      度行為，均應為各次販賣之高度行為所吸收，不另論罪。
      被告如上開事實欄一之（五）的施用甲基安非他命犯行，
      其施用第二級毒品甲基安非他命前後之持有第二級毒品甲
      基安非他命之低度行為，應為施用之高度行為所吸收，亦
      不另論罪。
（四）被告以一個收受行為，同時持有如附表三編號1 所示之改
      造手槍1 支、如附表四編號2 所示之具殺傷力子彈4 顆，
      乃以一行為同時觸犯槍砲彈藥刀械管制條例第8 條第4 項
      之未經許可，持有可發射子彈具有殺傷力之改造手槍罪，
      及同條例第12條第4 項之未經許可持有子彈罪，為想像競
      合犯，應從一重論以未經許可，持有可發射子彈具有殺傷
      力之改造手槍罪處斷。
（五）被告所犯如上開事實欄一之（一）之13件販賣第二級毒品
      罪（即如附表二編號1 至13所載）、如上開事實欄一之（
      二）之2 件轉讓第三級毒品罪、如上開事實欄一之（三）
      之未經許可持有可發射子彈具有殺傷力之改造手槍罪、如
      上開事實欄一之（四）之竊盜罪、如上開事實欄一之（五
      ）之施用第二級毒品罪，犯意各別，行為互殊，應予分論
      併罰。
（六）公訴人於起訴書內略謂：被告前所犯如附表一編號1 、2
      、3 、4 所示之罪分別經判刑確定後，其中如附表一編號
      4 所示之罪刑，經法院裁定減刑為有期徒刑3 月又15日，
      並與如附表一編號3 所示之罪刑，定應執行刑為有期徒刑
      3 年3 月確定，經與如附表一編號1 、2 之刑接續執行後
      ，被告於97年12月31日縮短刑期假釋出監，嗣被告又犯案
      致假釋遭撤銷，原應執行1 年又14日之殘刑，惟如附表一
      編號1 、2 所示之有期徒刑，後經法院分別裁定減刑為有
      期徒刑7 月、2 月，並定應執行刑為有期徒刑8 月，經執
      行檢察官認如附表一編號1 、2 減刑並定應執行刑之殘刑
      無庸執行，公訴人因認如附表一編號1 、2 所示之刑業已
      執行完畢，而認被告本案犯行構成累犯云云。惟按刑法第
      79條之1 第1 項規定：「二以上徒刑併執行者，第77條所
      定最低應執行之期間，合併計算之。」同條第3 項規定：
      「依第1 項規定合併計算執行期間而假釋者，前條第1 項
      規定之期間，亦合併計算之。」則在併合執行之情形，經
      許其假釋出獄者，其報請許可假釋所須最低應執行之期間
      ，既合併計算，且假釋期間（即殘刑期間），亦合併計算
      之，其期間即無從區分。從而，不論假釋出獄前所執行之
      期間是否已逾其中任一罪之刑期，亦不論嗣後其假釋有無
      被撤銷，在假釋期間內，均應認為尚未執行完畢，其於執
      行逾其中任一罪之刑期後5 年內之假釋期間，再犯有期徒
      刑以上之罪者，不應論以累犯（最高法院88年7 月20日第
      4 次刑庭會議決議參照）。是以縱使被告如附表一編號1
      、2 之刑，業因減刑並定應執行刑，致該部分殘刑無庸執
      行，然如附表一編號3 、4 所示之殘刑既未執行完畢，此
      有臺灣高等法院被告前案紀錄表1 份在卷可按（參本院訴
      字卷第193 頁），揆諸前揭說明，自難認被告如附表一編
      號1 、2 之刑業已執行完畢，是以被告本案所犯均不構成
      累犯，附此敘明。
（七）按「犯第4 條至第8 條之罪於偵查及審判中均自白者，減
      輕其刑」，毒品危害防制條例第17條第2 項定有明文，經
      查被告於偵查及審判中，就其所犯如上開事實欄一之（一
      ）之13件販賣第二級毒品罪（即如附表二編號1 至13所載
      ）、如上開事實欄一之（二）之2 件轉讓第三級毒品罪，
      均自白在卷，本院自應依前揭條文規定，就被告所犯之上
      開各罪減輕其刑。
（八）按犯槍砲彈藥刀械管制條例之罪，於偵查或審判中自白，
      並供述全部槍砲、彈藥、刀械之來源及去向，因而查獲或
      因而防止重大危害治安事件之發生者，減輕或免除其刑。
      ，此為槍砲彈藥刀械管制條例第18條第4 項前段所明訂。
      經查被告於偵查中羈押期間，雖曾向檢察官供稱扣案如附
      表三編號1 所示之改造手槍，其上的槍管係向華江橋下綽
      號「小志偉」的男子（即張騰升）所購買，警方並依其供
      述予以查察，惟僅查獲丁國華、蘇正雄二人，犯罪嫌疑人
      張騰升迄仍由警方追查中，此有新北市政府警察局刑事警
      察大隊100 年4 月15日函文暨調查報告1 份在卷可參（參
      本院訴字卷第93頁至第95頁），自不能認為依其供述所查
      獲者，與本案槍枝有關，自難依上開規定予以減輕或免除
      其刑，併此陳明。
（九）檢察官於起訴書內，就被告販賣甲基安非他命與陳鴻凱之
      數量及價格，及被告施用甲基安非他命之地點有所誤載，
      本院爰更正如附表二及上開事實欄一之（五）所載。
（十）爰審酌被告明知甲基安非他命、愷他命為法令查禁之毒品
      ，竟販賣甲基安非他命與張瑞修、賴俊宇、陳鴻凱施用而
      牟利，及轉讓愷他命與陳錦鵬施用，致此等毒品更為流通
      ，戕害施用者健康，亦生危害於社會秩序，行為甚不足取
      ，自應嚴厲規範，而其販賣甲基安非他命之對象共計3 人
      ，販賣毒品之期間非長，販毒之數量及獲得之利益並非甚
      鉅，其兩次轉讓愷他命與陳錦鵬之數量甚微；又其前有多
      次違反槍砲彈藥刀械管制條例之前科，此次再犯顯見其對
      此毫無悔改之心，本案其持有扣案槍彈之時間非長，犯後
      能配合警方查緝槍枝來源，態度尚佳；再其利用投宿汽車
      旅館時，竊得該旅館便條紙夾板1 個，該夾板價值約200
      元，並非甚鉅；且被告前有多次施用毒品前科，此次再犯
      施用甲基安非他命犯行，顯見其戒除毒癮之意志不堅，其
      施用毒品不僅戕害己身，尚間接敗壞社會風氣；末以其於
      偵查及審判中均坦承犯行，尚能坦然面對所犯罪行，並衡
      酌其犯罪之動機、目的、手段，其生活狀況、品行、智識
      程度、與被害人之關係、犯罪所生之危害或損害等一切情
      狀，就其所犯分別量處如主文所示之刑，並就併科罰金部
      分諭知易服勞役之折算標準，且定其應執行之刑及就併科
      罰金部分諭知易服勞役之折算標準。
（十一）沒收：
    １、扣案如附表三編號3 、4 ，附表四編號3 所示之物，均
        為被告所有，供其為如附表二所示各次販賣甲基安非他
        命犯行所用之物，此業據其自承在卷（參本院訴字卷第
        166 頁正反面），均應依毒品危害防制條例第19條第1
        項規定宣告沒收。
    ２、按犯毒品危害防制條例第4 條之罪者，其因犯罪所得之
        財物，沒收之，如全部或一部不能沒收時，追徵其價額
        或以其財產抵償之，同條例第19條第1 項雖有明文，然
        所稱因犯罪所得之財物，係以實際所得者為限，苟無所
        得或尚未取得者，即無從為沒收、追徵或以財產抵償之
        諭知（最高法院96年度台上字第2331號判決意旨參照）
        。被告如附表二所示13次販賣甲基安非他命犯行，僅附
        表二編號1 、12、13所示犯行有實際所得，合計為5,00
        0 元，此乃被告因販賣甲基安非他命所得之財物，縱未
        扣案，仍均應依毒品危害防制條例第19條第1 項之規定
        宣告沒收，如全部或一部不能沒收時，以其財產抵償之
        。至於其他販賣甲基安非他命之犯行，既無實際所得，
        揆諸前揭說明，自無從為沒收、以財產抵償之諭知，併
        此敘明。
    ３、扣案如附表三編號1 、附表四編號2 之改造手槍1 支（
        槍枝管制編號0000000000號）、具殺傷力之子彈4 顆，
        除其中具殺傷力之子彈1 顆業因試射而鑑驗用罄，故不
        予宣告沒收外，其餘扣案之改造手槍1 支、所餘具殺傷
        力之子彈3 顆均為非經中央主管機關許可，不得持有之
        物，均屬違禁物，爰均依刑法第38條第1 項第1 款之規
        定宣告沒收。
    ４、扣案如附表四編號8 所示之甲基安非他命1 小包（驗餘
        淨重1.171 公克）、如附表五編號4 所示之甲基安非他
        命2 小包（驗餘共淨重0.415 公克），均係供被告施用
        之毒品，此據被告自承在卷（參本院訴字卷第166 頁）
        ，均應依毒品危害防制條例第18條第1 項前段之規定宣
        告沒收銷燬。扣案用以盛裝上開甲基安非他命之包裝袋
        3 個，具有防止毒品裸露、逸出及潮濕之功用，並便於
        攜帶，與如附表四編號5 、6 、7 、17所示之物，如附
        表五編號1 、2 、3 、5 所示之物（其中如附表五編號
        5 所示之殘渣袋，不能證明其內殘渣為毒品），均經被
        告自承為其所有，供其施用甲基安非他命所用或預備之
        物（參本院訴字卷第166 頁正反面），爰均依刑法第38
        條第1 項第2 款之規定宣告沒收。
    ５、至於其餘扣案物品，其中如附表三編號2 所示不具殺傷
        力之子彈11顆（其中4 顆嗣因試射而鑑驗用罄），既非
        違禁物，復與刑法規定之其餘沒收要件不符；如附表三
        編號5 所示之物，非被告所有，且與被告犯行無涉；如
        附表四編號1 、4 、10至14、16所示之物，均與被告犯
        行無涉，且如附表四編號13、14所示之物，業據失主領
        回；如附表四編號9 所示愷他命1 小包，雖為違禁物，
        然據被告自陳為供其施用之物，自與被告本案犯行無涉
        ；如附表四編號15所示之物，乃被害人所有，業經被害
        人領回，故均不宣告沒收。
（十二）檢察官於起訴書內，雖以被告因經濟困難而欲以販毒牟利
      ，不思正途為由，聲請本院對被告宣告強制工作，然強制
      工作之立法目的，乃在針對有犯罪習慣之人，強制其從事
      勞動，學習一技之長及正確之謀生觀念，期使其日後重返
      社會時得以適應，且刑法上之習慣犯，與累犯或連續犯行
      之性質有別，必須有具體之事實，足資證明行為人有犯罪
      之惡習及慣行，始有習慣犯規定之適用，並非一有累犯或
      連續犯行之情形，即可認為有犯罪之習慣。經查被告僅因
      一時生活困窘而販毒牟利，尚無客觀具體事證足認被告有
      犯罪之習慣，本院因認對被告宣告上開刑度即為已足，並
      無併對被告宣告強制工作之必要性，併此敘明。
據上論斷，應依刑事訴訟法第299 條第1 項前段，毒品危害防制
條例第4 條第2 項、第8 條第3 項、第10條第2 項、第17條第2
項、第18條第1 項前段、第19條第1 項，槍砲彈藥刀械管制條例
第8 條第4 項、第12條第4 項，刑法第11條前段、第320 條第1
項、第55條、第42條第3 項前段、第51條第5 款、第38條第1 項
第1 款、第2 款，刑法施行法第1條之1，判決如主文。
本案經檢察官呂永魁到庭執行職務。
中    華    民    國   100    年    12    月    9     日
                              臺灣士林地方法院刑事第六庭
                                  審判長法  官  蔡明宏
                                        法  官  李宛玲
                                        法  官  鄭光婷
以上正本證明與原本無異。
如不服本判決應於收受判決後10日內向本院提出上訴書狀，並應
敘述具體理由。其未敘述上訴理由者，應於上訴期間屆滿後20日
內向本院補提理由書( 均須按他造當事人之人數附繕本) 「切勿
逕送上級法院」。
                                         書記官  方蘭芬
中    華    民    國   100    年    12    月    16    日
附錄本判決論罪科刑法條：
毒品危害防制條例第4條第2項
製造、運輸、販賣第二級毒品者，處無期徒刑或 7 年以上有期
徒刑，得併科新臺幣 1 千萬元以下罰金。
毒品危害防制條例第8條第3項
轉讓第三級毒品者，處 3 年以下有期徒刑，得併科新臺幣 30
萬元以下罰金。
毒品危害防制條例第10條第2項
施用第二級毒品者，處 3 年以下有期徒刑。
槍砲彈藥刀械管制條例第8條第4項
未經許可，持有、寄藏或意圖販賣而陳列第 1 項所列槍枝者，
處 3 年以上 10 年以下有期徒刑，併科新臺幣 7 百萬元以下罰
槍砲彈藥刀械管制條例第12條第4項
未經許可，持有、寄藏或意圖販賣而陳列子彈者，處 5 年以下
有期徒刑，併科新台幣 300 萬元以下罰金。
刑法第320 條第1項
意圖為自己或第三人不法之所有，而竊取他人之動產者，為竊盜
罪，處5  年以下有期徒刑、拘役或 5 百元以下罰金。
附表一（前案紀錄）：
┌──┬──────┬──────┬─────────┬──────┬───────┐
│編號│犯罪時間    │所犯罪名    │確定判決案號      │判決確定日  │刑期          │
├──┼──────┼──────┼─────────┼──────┼───────┤
│ 1  │93年2 月底至│未經許可持有│臺灣士林地方法院  │93年10月25日│有期徒刑1 年2 │
│    │93年4 月2 日│可發射子彈具│93年度訴字第455號 │            │月，併科罰金新│
│    │            │有殺傷力之改│                  │            │臺幣5萬元     │
│    │            │造手槍罪    │                  │            │              │
├──┼──────┼──────┼─────────┼──────┼───────┤
│ 2  │93年4月2日中│施用第二級毒│臺灣士林地方法院  │93年12月13日│有期徒刑4月   │
│    │午12時許採尿│品罪        │93年度易字第704號 │            │              │
│    │往前回溯4 日│            │                  │            │              │
│    │內之某時    │            │                  │            │              │
├──┼──────┼──────┼─────────┼──────┼───────┤
│ 3  │94年1月間至 │未經許可持有│臺灣士林地方法院  │95年1月2日  │有期徒刑3 年2 │
│    │94年5月4日  │可發射子彈具│94年度訴字第486號 │            │月，併科罰金新│
│    │            │有殺傷力之改│                  │            │臺幣10萬元    │
│    │            │造手槍罪    │                  │            │              │
├──┼──────┼──────┼─────────┼──────┼───────┤
│ 4  │94年1 月間某│連續施用第二│臺灣士林地方法院  │95年2月17日 │有期徒刑7月   │
│    │日起至94年5 │級毒品罪    │94年度易字第1092號│            │              │
│    │月4 日止    │            │                  │            │              │
├──┼──────┼──────┼─────────┼──────┼───────┤
│ 5  │98年9月25日 │施用第二級毒│臺灣臺北地方法院  │99年2月22日 │有期徒刑6月   │
│    │            │品罪        │98年度易字第3025號│            │              │
├──┼──────┼──────┼─────────┼──────┼───────┤
│ 6  │98年8 月間某│二次販賣第二│臺灣臺北地方法院  │100年1月17日│二件各處有期徒│
│    │時          │級毒品罪    │99年度訴字第1249號│            │刑3 年8 月，應│
│    │98年9月24日 │            │                  │            │執行有期徒刑4 │
│    │            │            │                  │            │年2月         │
├──┼──────┼──────┼─────────┼──────┼───────┤
│ 7  │98年10月18日│施用第二級毒│臺灣臺北地方法院  │99年7月26日 │有期徒刑6月   │
│    │            │品罪        │99年度易字第1351號│            │              │
├──┼──────┼──────┼─────────┼──────┼───────┤
│ 8  │99年8 月16日│未經許可寄藏│臺灣臺北地方法院  │100年4月11日│有期徒刑5 年2 │
│    │為警查獲前之│手槍罪      │99年度訴字第1824號│            │月，併科罰金新│
│    │不詳時日至99│            │                  │            │臺幣10萬元    │
│    │年8 月16日  │            │                  │            │              │
├──┼──────┼──────┼─────────┼──────┼───────┤
│ 9  │99年11月22日│施用第二級毒│臺灣板橋地方法院  │100年5月10日│有期徒刑6月   │
│    │            │品罪        │100年度易字第745號│            │              │
├──┼──────┼──────┼─────────┼──────┼───────┤
│ 10 │99年10月15日│施用第二級毒│臺灣臺北地方法院  │100年3月14日│有期徒刑7月   │
│    │            │品罪        │100年度易字第169號│            │              │
└──┴──────┴──────┴─────────┴──────┴───────┘
附表二：
┌──┬──────┬──────┬───┬──────┬─────────┐
│編號│犯罪時間    │犯罪地點    │對象  │販賣經過    │宣告之罪、所處之刑│
├──┼──────┼──────┼───┼──────┼─────────┤
│ 1  │99年12月14日│臺北市中山區│張瑞修│鄭人豪請張瑞│鄭人豪販賣第二級毒│
│    │凌晨1時許   │林森北路107 │      │修代購代送價│品，處有期徒刑肆年│
│    │            │巷55號「徐仔│      │金計2,000 元│。扣案如附表三編號│
│    │            │到你家」店內│      │之會客菜與在│3 、4 ，附表四編號│
│    │            │            │      │監友人，其中│3 所示之物均沒收；│
│    │            │            │      │1,000 元由鄭│未扣案販賣第二級毒│
│    │            │            │      │人豪當場交付│品所得財物新臺幣壹│
│    │            │            │      │，剩餘1,000 │仟元沒收，如全部或│
│    │            │            │      │元由鄭人豪交│一部不能沒收時，以│
│    │            │            │      │付0.5 公克之│其財產抵償之。    │
│    │            │            │      │甲基安非他命│                  │
│    │            │            │      │與張瑞修抵償│                  │
│    │            │            │      │而販賣      │                  │
├──┼──────┼──────┼───┼──────┼─────────┤
│ 2  │99年9 月間某│臺北市中山區│賴俊宇│鄭人豪以營利│鄭人豪販賣第二級毒│
│    │日至同年12月│林森北路107 │      │之意圖向綽號│品，處有期徒刑肆年│
│    │間某日之6 個│巷55號「徐仔│      │「阿全」之男│。扣案如附表三編號│
│    │不同時點    │到你家」店內│      │子販入毒品後│3 、4 ，附表四編號│
│    │            │            │      │，即於左列期│3 所示之物均沒收。│
│    │            │            │      │間之某日，以│                  │
│    │            │            │      │6,000 元之價│                  │
│    │            │            │      │格販賣甲基安│                  │
│    │            │            │      │非他命4 公克│                  │
│    │            │            │      │與賴俊宇，賴│                  │
│    │            │            │      │俊宇迄仍積欠│                  │
│    │            │            │      │全數價金未給│                  │
├──┤            │            │      ├──────┼─────────┤
│ 3  │            │            │      │鄭人豪以營利│鄭人豪販賣第二級毒│
│    │            │            │      │之意圖向綽號│品，處有期徒刑肆年│
│    │            │            │      │「阿全」之男│。扣案如附表三編號│
│    │            │            │      │子販入毒品後│3 、4 ，附表四編號│
│    │            │            │      │，即於左列期│3 所示之物均沒收。│
│    │            │            │      │間之某日（與│                  │
│    │            │            │      │編號2 時間不│                  │
│    │            │            │      │重複），以6,│                  │
│    │            │            │      │000 元之價格│                  │
│    │            │            │      │販賣甲基安非│                  │
│    │            │            │      │他命4 公克與│                  │
│    │            │            │      │賴俊宇，賴俊│                  │
│    │            │            │      │宇迄仍積欠全│                  │
│    │            │            │      │數價金未給  │                  │
├──┤            │            │      ├──────┼─────────┤
│ 4  │            │            │      │鄭人豪以營利│鄭人豪販賣第二級毒│
│    │            │            │      │之意圖向綽號│品，處有期徒刑肆年│
│    │            │            │      │「阿全」之男│。扣案如附表三編號│
│    │            │            │      │子販入毒品後│3 、4 ，附表四編號│
│    │            │            │      │，即於左列期│3 所示之物均沒收。│
│    │            │            │      │間之某日（與│                  │
│    │            │            │      │編號2 、3 時│                  │
│    │            │            │      │間不重複），│                  │
│    │            │            │      │以1,000 元之│                  │
│    │            │            │      │價格販賣甲基│                  │
│    │            │            │      │安非他命0.5 │                  │
│    │            │            │      │公克與賴俊宇│                  │
│    │            │            │      │，賴俊宇則介│                  │
│    │            │            │      │紹毒品買家與│                  │
│    │            │            │      │鄭人豪扣抵上│                  │
│    │            │            │      │開購毒價金完│                  │
│    │            │            │      │畢          │                  │
├──┤            │            │      ├──────┼─────────┤
│ 5  │            │            │      │鄭人豪以營利│鄭人豪販賣第二級毒│
│    │            │            │      │之意圖向綽號│品，處有期徒刑肆年│
│    │            │            │      │「阿全」之男│。扣案如附表三編號│
│    │            │            │      │子販入毒品後│3 、4 ，附表四編號│
│    │            │            │      │，即於左列期│3 所示之物均沒收。│
│    │            │            │      │間之某日（與│                  │
│    │            │            │      │編號2 、3 、│                  │
│    │            │            │      │4 時間不重複│                  │
│    │            │            │      │），以1,000 │                  │
│    │            │            │      │元之價格販賣│                  │
│    │            │            │      │甲基安非他命│                  │
│    │            │            │      │0.5 公克與賴│                  │
│    │            │            │      │俊宇，賴俊宇│                  │
│    │            │            │      │則介紹毒品買│                  │
│    │            │            │      │家與鄭人豪扣│                  │
│    │            │            │      │抵上開購毒價│                  │
│    │            │            │      │金完畢      │                  │
├──┤            │            │      ├──────┼─────────┤
│ 6  │            │            │      │鄭人豪以營利│鄭人豪販賣第二級毒│
│    │            │            │      │之意圖向綽號│品，處有期徒刑肆年│
│    │            │            │      │「阿全」之男│。扣案如附表三編號│
│    │            │            │      │子販入毒品後│3 、4 ，附表四編號│
│    │            │            │      │，即於左列期│3 所示之物均沒收。│
│    │            │            │      │間之某日（與│                  │
│    │            │            │      │編號2 、3 、│                  │
│    │            │            │      │4 、5 時間不│                  │
│    │            │            │      │重複），以50│                  │
│    │            │            │      │0 元之價格販│                  │
│    │            │            │      │賣甲基安非他│                  │
│    │            │            │      │命0.3 公克與│                  │
│    │            │            │      │賴俊宇，賴俊│                  │
│    │            │            │      │宇則介紹毒品│                  │
│    │            │            │      │買家與鄭人豪│                  │
│    │            │            │      │扣抵上開購毒│                  │
│    │            │            │      │價金完畢    │                  │
├──┤            │            │      ├──────┼─────────┤
│ 7  │            │            │      │鄭人豪以營利│鄭人豪販賣第二級毒│
│    │            │            │      │之意圖向綽號│品，處有期徒刑肆年│
│    │            │            │      │「阿全」之男│。扣案如附表三編號│
│    │            │            │      │子販入毒品後│3 、4 ，附表四編號│
│    │            │            │      │，即於左列期│3 所示之物均沒收。│
│    │            │            │      │間之某日（與│                  │
│    │            │            │      │編號2 、3 、│                  │
│    │            │            │      │4 、5 、6 時│                  │
│    │            │            │      │間不重複），│                  │
│    │            │            │      │以500 元之價│                  │
│    │            │            │      │格販賣甲基安│                  │
│    │            │            │      │非他命0.3 公│                  │
│    │            │            │      │克與賴俊宇，│                  │
│    │            │            │      │賴俊宇則介紹│                  │
│    │            │            │      │毒品買家與鄭│                  │
│    │            │            │      │人豪扣抵上開│                  │
│    │            │            │      │購毒價金完畢│                  │
├──┼──────┼──────┼───┼──────┼─────────┤
│ 8  │99年9 月間某│新北市三重區│陳鴻凱│鄭人豪以營利│鄭人豪販賣第二級毒│                                         │
│    │日至同年11月│自強路或永安│      │之意圖向綽號│品，處有期徒刑肆年│                                   │
│    │間某日之6 個│北路邊      │      │「阿全」之男│。扣案如附表三編號│                            │
│    │不同時點    │            │      │子販入毒品後│3 、4 ，附表四編號│                     │
│    │            │            │      │，即於左列期│3 所示之物均沒收。│
│    │            │            │      │間之某日，以│                  │
│    │            │            │      │6,000 元之價│                  │
│    │            │            │      │格販賣甲基安│                  │
│    │            │            │      │非他命4 公克│                  │
│    │            │            │      │與陳鴻凱，陳│                  │
│    │            │            │      │鴻凱迄仍積欠│                  │
│    │            │            │      │全數價金未給│                  │
├──┤            │            │      ├──────┼─────────┤
│ 9  │            │            │      │鄭人豪以營利│鄭人豪販賣第二級毒│
│    │            │            │      │之意圖向綽號│品，處有期徒刑肆年│
│    │            │            │      │「阿全」之男│。扣案如附表三編號│
│    │            │            │      │子販入毒品後│3 、4 ，附表四編號│
│    │            │            │      │，即於左列期│3 所示之物均沒收。│
│    │            │            │      │間之某日（與│                  │
│    │            │            │      │編號8 時間不│                  │
│    │            │            │      │重複），以6,│                  │
│    │            │            │      │000 元之價格│                  │
│    │            │            │      │販賣甲基安非│                  │
│    │            │            │      │他命4 公克與│                  │
│    │            │            │      │陳鴻凱，陳鴻│                  │
│    │            │            │      │凱迄仍積欠全│                  │
│    │            │            │      │數價金未給  │                  │
├──┤            │            │      ├──────┼─────────┤
│ 10 │            │            │      │鄭人豪以營利│鄭人豪販賣第二級毒│
│    │            │            │      │之意圖向綽號│品，處有期徒刑肆年│
│    │            │            │      │「阿全」之男│。扣案如附表三編號│
│    │            │            │      │子販入毒品後│3 、4 ，附表四編號│
│    │            │            │      │，即於左列期│3 所示之物均沒收。│
│    │            │            │      │間之某日（與│                  │
│    │            │            │      │編號8 、9 時│                  │
│    │            │            │      │間不重複），│                  │
│    │            │            │      │以6,000 元之│                  │
│    │            │            │      │價格販賣甲基│                  │
│    │            │            │      │安非他命4 公│                  │
│    │            │            │      │克與陳鴻凱，│                  │
│    │            │            │      │陳鴻凱迄仍積│                  │
│    │            │            │      │欠全數價金未│                  │
│    │            │            │      │給          │                  │
├──┤            │            │      ├──────┼─────────┤
│ 11 │            │            │      │鄭人豪以營利│鄭人豪販賣第二級毒│
│    │            │            │      │之意圖向綽號│品，處有期徒刑肆年│
│    │            │            │      │「阿全」之男│。扣案如附表三編號│
│    │            │            │      │子販入毒品後│3 、4 ，附表四編號│
│    │            │            │      │，即於左列期│3 所示之物均沒收。│
│    │            │            │      │間之某日（與│                  │
│    │            │            │      │編號8 、9 、│                  │
│    │            │            │      │10時間不重複│                  │
│    │            │            │      │），以6,000 │                  │
│    │            │            │      │元之價格販賣│                  │
│    │            │            │      │甲基安非他命│                  │
│    │            │            │      │4 公克與陳鴻│                  │
│    │            │            │      │凱，陳鴻凱迄│                  │
│    │            │            │      │仍積欠全數價│                  │
│    │            │            │      │金未給      │                  │
├──┤            │            │      ├──────┼─────────┤
│ 12 │            │            │      │鄭人豪以營利│鄭人豪販賣第二級毒│
│    │            │            │      │之意圖向綽號│品，處有期徒刑肆年│
│    │            │            │      │「阿全」之男│。扣案如附表三編號│
│    │            │            │      │子販入毒品後│3 、4 ，附表四編號│
│    │            │            │      │，即於左列期│3 所示之物均沒收；│
│    │            │            │      │間之某日（與│未扣案販賣第二級毒│
│    │            │            │      │編號8 、9 、│品所得財物新臺幣貳│
│    │            │            │      │10、11時間不│仟元沒收，如全部或│
│    │            │            │      │重複），以2,│一部不能沒收時，以│
│    │            │            │      │000 元之價格│其財產抵償之。    │
│    │            │            │      │販賣甲基安非│                  │
│    │            │            │      │他命1 公克與│                  │
│    │            │            │      │陳鴻凱，鄭人│                  │
│    │            │            │      │豪業已收取全│                  │
│    │            │            │      │數價金完畢  │                  │
├──┤            │            │      ├──────┼─────────┤
│ 13 │            │            │      │鄭人豪以營利│鄭人豪販賣第二級毒│
│    │            │            │      │之意圖向綽號│品，處有期徒刑肆年│
│    │            │            │      │「阿全」之男│。扣案如附表三編號│
│    │            │            │      │子販入毒品後│3 、4 ，附表四編號│
│    │            │            │      │，即於左列期│3 所示之物均沒收；│
│    │            │            │      │間之某日（與│未扣案販賣第二級毒│
│    │            │            │      │編號8 、9 、│品所得財物新臺幣貳│
│    │            │            │      │10、11、12時│仟元沒收，如全部或│
│    │            │            │      │間不重複），│一部不能沒收時，以│
│    │            │            │      │以2,000 元之│其財產抵償之。    │
│    │            │            │      │價格販賣甲基│                  │
│    │            │            │      │安非他命1 公│                  │
│    │            │            │      │克與陳鴻凱，│                  │
│    │            │            │      │鄭人豪業已收│                  │
│    │            │            │      │取全數價金完│                  │
│    │            │            │      │畢          │                  │
└──┴──────┴──────┴───┴──────┴─────────┘
附表三（100 年1 月26日晚間8 時30分，在停放於臺北市中山區
○○○路○ 段55巷口鄭人豪所駕8P-5146 號自小客車上查扣物品
）：
┌──┬───────────────┬──────────────────┐
│編號│扣得物品                      │備註                                │
├──┼───────────────┼──────────────────┤
│ 1  │改造手槍1支                   │由仿GLOCK 廠27型半自動手槍製造之槍枝│
│    │（槍枝管制編號0000000000號）  │，換裝土造金屬槍管而成之改造手槍，擊│
│    │                              │發功能正常，可供擊發適用子彈使用，具│
│    │                              │有殺傷力（鑑定書參100 年度偵字第1967│
│    │                              │號卷第166頁至第167頁）              │
├──┼───────────────┼──────────────────┤
│ 2  │子彈11顆（其中4 顆嗣因鑑定用罄│均係非制式子彈，由金屬彈殼組合直徑9 │
│    │）                            │±0.5mm金屬彈頭而成，採樣4 顆試射， │
│    │                              │雖可擊發，惟發射動能不足，不具殺傷力│
│    │                              │（鑑定書參100 年度偵字第1967號卷第16│
│    │                              │6頁至第167頁）                      │
├──┼───────────────┼──────────────────┤
│ 3  │黑色NOKIA廠牌手機1支及內含SIM │SIM卡號碼為0000000000號             │
│    │卡1張                         │                                    │
├──┼───────────────┼──────────────────┤
│ 4  │白色NOKIA廠牌手機1支及內含SIM │SIM卡號碼為0000000000號             │
│    │卡1張                         │                                    │
├──┼───────────────┼──────────────────┤
│ 5  │白色LG廠牌手機1支及內含SIM 卡 │SIM卡號碼為0000000000號             │
│    │1張                           │（陳鴻凱所有，非扣於本案）          │
└──┴───────────────┴──────────────────┘
附表四（100 年1 月26日晚間9 時至11時，在鄭人豪位於新北市
○○區○○路41號8 樓居所查扣物品）：
┌──┬───────────────┬──────────────────┐
│編號│扣得物品                      │備註                                │
├──┼───────────────┼──────────────────┤
│ 1  │現金20,600元                  │                                    │
├──┼───────────────┼──────────────────┤
│ 2  │子彈4 顆（其中1 顆嗣因鑑定用罄│均係口徑9mm制式子彈，採樣1顆試射，可│
│    │）                            │擊發，具有殺傷力（鑑定書參100 年度偵│
│    │                              │字第1967號卷第166頁至第167頁）      │
├──┼───────────────┼──────────────────┤
│ 3  │電子磅秤2台                   │                                    │
├──┼───────────────┼──────────────────┤
│ 4  │點鈔機1台                     │                                    │
├──┼───────────────┼──────────────────┤
│ 5  │分裝袋（大、中、小）4包       │                                    │
├──┼───────────────┼──────────────────┤
│ 6  │吸食器1組                     │                                    │
├──┼───────────────┼──────────────────┤
│ 7  │玻璃球2個                     │                                    │
├──┼───────────────┼──────────────────┤
│ 8  │甲基安非他命1小包             │驗餘淨重1.171 公克（鑑定書參100 年度│
│    │                              │偵字第1967號卷第191 頁、本院訴字卷第│
│    │                              │120頁）                             │
├──┼───────────────┼──────────────────┤
│ 9  │愷他命1小包                   │驗餘淨重2.897 公克（鑑定書參100 年度│
│    │                              │偵字第1967號卷第191 頁、本院訴字卷第│
│    │                              │120頁）                             │
├──┼───────────────┼──────────────────┤
│ 10 │TOSHIBA牌筆記型電腦1台        │                                    │
├──┼───────────────┼──────────────────┤
│ 11 │筆記帳冊1本                   │                                    │
├──┼───────────────┼──────────────────┤
│ 12 │電腦主機1台                   │                                    │
├──┼───────────────┼──────────────────┤
│ 13 │水舞旅館面紙盒1個             │（業已由失主領回）                  │
├──┼───────────────┼──────────────────┤
│ 14 │美麗殿汽車旅館面紙盒1個       │（業已由失主領回）                  │
├──┼───────────────┼──────────────────┤
│ 15 │薇閣汽車旅館便條紙夾板1個     │（業已由被害人領回）                │
├──┼───────────────┼──────────────────┤
│ 16 │白板1個                       │                                    │
├──┼───────────────┼──────────────────┤
│ 17 │瓦斯噴槍2支                   │                                    │
└──┴───────────────┴──────────────────┘
附表五（100 年1 月27日中午12時至下午1 時，在鄭人豪位於臺
北市中山區○○○路○ 段59巷45號11樓之15居所查扣物品）：
┌──┬───────────────┬──────────────────┐
│編號│扣得物品                      │備註                                │
├──┼───────────────┼──────────────────┤
│ 1  │吸食器1組                     │                                    │
├──┼───────────────┼──────────────────┤
│ 2  │玻璃球1顆                     │                                    │
├──┼───────────────┼──────────────────┤
│ 3  │提撥器2支                     │                                    │
├──┼───────────────┼──────────────────┤
│ 4  │甲基安非他命2小包             │驗餘共淨重0.415 公克（鑑定書參100 年│
│    │                              │度偵字第1967號卷第191 頁、本院訴字卷│
│    │                              │第120頁）                           │
├──┼───────────────┼──────────────────┤
│ 5  │殘渣袋1個                     │                                    │
└──┴───────────────┴──────────────────┘